【裁判字號】    97,訴,217
【裁判日期】    970630
【裁判案由】    違反毒品危害防制條例
【裁判全文】
臺灣屏東地方法院刑事判決               97年度訴字第217號
公  訴  人  臺灣屏東地方法院檢察署檢察官
被      告  甲○○
上列被告因違反毒品危害防制條例案件，經檢察官提起公訴（97
年度毒偵字第92、104 、149 號），被告於本院準備程序中就被
訴事實為有罪之陳述，經本院合議庭裁定由受命法官獨任進行簡
式審判程序，本院判決如下：
    主  文
甲○○施用第一級毒品，累犯，處有期徒刑拾月；又施用第一級
毒品，累犯，處有期徒刑拾月；又施用第一級毒品，累犯，處有
期徒刑拾月，扣案之海洛因壹小包（驗後淨重零點零柒壹公克）
沒收銷燬；又施用第二級毒品，累犯，處有期徒刑陸月，應執行
有期徒刑貳年陸月，扣案之海洛因壹小包（驗後淨重零點零柒壹
公克）沒收銷燬。
     事實及理由
壹、程序部分
    本件被告甲○○所犯施用第一、二級毒品罪，係死刑、無期
    徒刑、最輕本刑為3 年以上有期徒刑以外之罪，其於本院準
    備程序中就被訴事實為有罪之陳述，經法官告知被告簡式審
    判程序之旨，並聽取公訴人、被告之意見後，由本院合議庭
    依刑事訴訟法第273 條之1 第1 項規定，裁定由受命法官獨
    任進行簡式審判程序。
貳、實體部分
一、犯罪事實
    甲○○前因施用毒品案件經臺灣屏東地方法院裁定送觀察、
    勒戒後，認無繼續施用毒品之傾向，於民國93年9 月23日釋
    放出所，並於同年月24日，由臺灣屏東地方法院檢察署檢察
    官以93年度毒偵字第1617號為不起訴處分確定。復於94年間
    ，因施用第一級毒品及第二級毒品案件，經臺灣高等法院高
    雄分院分別判處有期徒刑1 年6 月及1 年確定；同年間又因
    違反槍砲彈藥刀械管制條例案件，經本院判處有期徒刑1 年
    4 月，併科罰金4 萬元確定，上開三罪接續執行，嗣經減刑
    ，於96年7 月29日執行完畢，接續執行罰金易服勞役，甫於
    同年8 月6 日執行完畢。詎甲○○仍不知悔改，於觀察、勒
    戒執行完畢釋放後五年內，明知海洛因及甲基安非他命業經
    公告分別列為毒品危害防制條例第二條第二項之第一級毒品
    及第二級毒品，不得非法持有及施用，竟分別基於施用第一
    級毒品及第二級毒品之犯意，於：(一)96年10月24日晚上，在
    屏東市○○路大埔加油站廁所內，以將海洛因摻水再以針筒
    注射之方式，施用海洛因1 次；(二)96年10月31日23時許，在
    屏東縣屏東市中山公園廁所內，以同一方式，施用第一級毒
    品海洛因1 次；(三)97年1 月13日21時許，在屏東市○○路大
    埔加油站廁所內，以同一方式，施用第一級毒品海洛因1 次
    ；(四)97年1 月12日凌晨零時許，在上開加油站廁所內，以將
    甲基安非他命置於玻璃球內，再以打火機燒烤吸食其煙氣之
    方式，施用第二級毒品甲基安非他命1 次。嗣先於96年10月
    31日15時10分許，甲○○騎乘行竊所得之車號MZ3 －013 號
    重型機車搭載女友孫育如（甲○○及孫育如涉嫌竊盜及搶奪
    犯行，均已另案提起公訴），行經高雄市○○區○○路段，
    因行跡可疑為警攔檢，經甲○○同意採集其尿液檢驗，結果
    呈嗎啡陽性反應而查獲。次於96年11月2 日1 時50分許，甲
    ○○及孫育如二人共乘上開重型機車，行經屏東市○○路
    459 號前處，為警攔查，經甲○○同意，採集其尿液檢驗，
    結果呈嗎啡陽性反應而查獲。再於97年1 月14日16時30分許
    許，甲○○行經屏東市○○街503 巷4 號前處，因行跡可疑
    為警攔檢，並扣得其所有第一級毒品海洛因1 小包（驗後淨
    重0.071 公克），並經其同意，採集其尿液檢驗，結果呈嗎
    啡及甲基安非他命陽性反應而查獲。
二、證據：
(一)被告於警詢、偵查及本院審理中之自白。
(二)高雄市政府警察局小港分局嫌疑人尿液代碼與姓名對照表、
    屏東縣警察局屏東分局毒品案件涉嫌人尿液採證編號姓名對
    照表及屏東縣警察局屏東分局民生派出所毒品案件嫌疑人尿
    液採證編號姓名對照表各1 紙。
(三)高雄市立凱旋醫院濫用藥物尿液檢驗報告1 份、正修科技大
    學超微量研究科技中心尿液檢驗報告2 份，分別顯示被告尿
    液呈嗎啡，及嗎啡、甲基安非他命陽性反應。
(四)扣案之海洛因1 小包（經檢驗後確呈海洛因陽性反應，驗後
    淨重0.071 公克，有高雄市立凱旋醫院濫用藥物成品檢驗鑑
    定書附卷可稽）。
(五)刑案資料查註紀錄表、全國施用毒品案件紀錄表、臺灣高等
    法院被告前案紀錄表各1 份。
三、論罪科刑理由：
(一)核被告所為，係犯毒品危害防制條例第10條第1 、2 項之施
    用第一、二級毒品罪。被告施用第一、二級毒品前之持有第
    一、二級毒品低度行為，已為施用之高度行為吸收，不再論
    以持有罪。被告所犯3 次施用第一級毒品及1 次施用第二級
    毒品犯行，犯意各別，應予分論併罰。
(二)被告曾因施用第一級毒品及第二級毒品案件，經臺灣高等法
    院高雄分院分別判處有期徒刑1 年6 月及1 年確定；同年間
    又因違反槍砲彈藥刀械管制條例案件，經本院判處有期徒刑
    1 年4 月，併科罰金4 萬元確定，上開三罪接續執行，嗣經
    減刑，於96年7 月29日執行完畢，接續執行罰金易服勞役，
    甫於同年8 月6 日執行完畢，有臺灣高等法院被告前案紀錄
    表附卷可稽，其於徒刑執行完畢後，5 年以內故意再犯有期
    徒刑以上之本罪，應依刑法第47條第1 項累犯規定，各加重
    其刑。
四、量刑：審酌被告因施用毒品，經觀察勒戒並有期徒刑執行完
    畢後仍再度施用第一、二級毒品，顯見被告自制力薄弱，惟
    念及被告施用毒品屬自戕性犯罪，犯後坦認犯行，態度良好
    等情，分別判處如主文所示之刑，並定其應執行刑。扣案之
    海洛因1 小包（驗後淨重0.071 公克），應依毒品危害防制
    條例第18條第1 項前段規定諭知沒收銷燬，其包裝袋係包裹
    上開毒品之用，與毒品已不能析離，併予宣告沒收銷燬。
五、適用之法律：
    刑事訴訟法第273 條之1 第1 項、第299 條第1 項前段，毒
    品危害防制條例第10條第1 、2 項、第18條第1 項前段，刑
    法第11條前段、第47條第1 項、第51條第5 款。
本案經檢察官陳俊宏到庭執行職務。
中    華    民    國    97    年    6     月    30    日
                  刑事第三庭    法  官  趙家光
以上正本證明與原本無異。
如不服本判決應於收受本判決送達後十日內向本院提出上訴書狀，
其未敘述上訴理由者，並得於提起上訴後十日內向本院補提理由
書狀（均須按他造當事人之人數附繕本）「切勿逕送上級法院」
中    華    民    國    97    年    6     月    30    日
                                書記官  陳勃諺
附錄本案論罪科刑條文
毒品危害防制條例第10條第1、2項
施用第一級毒品者，處 6 月以上 5 年以下有期徒刑。
施用第二級毒品者，處 3 年以下有期徒刑。


司法院資訊處製作；財團法人民間司法改革基金會備份。
